臺灣臺北地方法院民事裁定
111年度聲字第257號
聲  請  人  韓宏道
相  對  人  吳家豪
上列當事人間本院111年度訴字第1225號債務人異議之訴事件，
聲請法官迴避，本院裁定如下：
    主    文
聲請駁回。
    理    由
一、按法官有下列各款情形之一者，應自行迴避，不得執行職務
    ：㈠法官或其配偶、前配偶或未婚配偶，為該訴訟事件當事
    人者、㈡法官為該訴訟事件當事人八親等內之血親或五親等
    內之姻親，或曾有此親屬關係者、㈢法官或其配偶、前配偶
    或未婚配偶，就該訴訟事件與當事人有共同權利人、共同義
    務人或償還義務人之關係者、㈣法官現為或曾為該訴訟事件
    當事人之法定代理人或家長、家屬者、㈤法官於該訴訟事件
    ，現為或曾為當事人之訴訟代理人或輔佐人者、㈥法官於該
    訴訟事件，曾為證人或鑑定人者、㈦法官曾參與該訴訟事件
    之前審裁判或仲裁者；遇有下列各款情形，當事人得聲請法
    官迴避：㈠法官有前條所定之情形而不自行迴避者、㈡法官有
    前條所定以外之情形，足認其執行職務有偏頗之虞者，民事
    訴訟法第32條、第33條第1項分別定有明文。另按民事訴訟
    法第33條第1項第2款規定推事有應自行迴避而不自行迴避以
    外之情形，足認其執行職務有偏頗之虞，據而聲請法官迴避
    者，應以法官對於訴訟標的有特別利害關係，或與當事人之
    一造有密切之交誼或嫌怨，或基於其他情形客觀上足疑其為
    不公平之審判者為其原因事實，若僅憑當事人之主觀臆測，
    或不滿意法官進行訴訟遲緩，或認法官指揮訴訟欠當，則不
    得謂其有偏頗之虞（最高法院69年台抗字第457號民事判決
    先例意旨參照）。又聲請法官迴避之原因，依民事訴訟法第
    34條第2項、第284條規定，應自為聲請之日起，3日內提出
    能即時調查之證據以釋明之，如當事人未提出供釋明用之證
    據，法院自無裁定限期命其補正之必要（最高法院29年渝抗
    字第247號民事判決先例意旨參照）。
二、本件聲請意旨略以：聲請人為本院111年度訴字第1225號債
    務人異議之訴事件（下稱系爭事件）之原告，承審法官未依
    司法院公告之民事訴訟審理流程先行準備程序作證據調查，
    屬程序不備與違背憲法保障人民訴訟權，阻礙聲請人主張或
    維護法律上利益之事實。又承審法官就訴訟標的逾新臺幣10
    0萬的假債權為普通審理方式審理系爭事件，亦無就相對人
    以假債權就聲請人當庭請求，調查關於相對人對聲請人請求
    超過數倍於其出資金聲請人之房產外，再對聲請人提存於法
    院的金錢為審理。另承審法官於民國111年4月19日系爭事件
    第一次開庭時，並無依照民事訴訟審理流程，未依請求證據
    調查或行使闡明權，闡明事實上、法律上、證據上爭點，違
    反民事訴訟法第199條、第199條之1規定，且一次開庭即審
    結，剝奪聲請人之訴訟權，亦未保障聲請人之財產權。爰聲
    請請求承審法官迴避審理系爭事件及停止系爭事件之訴訟程
    序等語。
三、經查，聲請人前開據以聲請系爭事件之承審法官迴避之情事
    ，均為對承審法官訴訟進行中所為訴訟指揮之質疑（如應行
    準備程序或言詞辯論程序、准駁證據調查之聲請、闡明權之
    行使、宣示辯論終結、擇定宣判期日等），並未陳明承審法
    官對於訴訟標的有何特別利害關係、與他造有密切之交誼或
    嫌怨，或有何其他足認為不公平之審判之客觀情事，亦未於
    聲請之日起3日內提出可即時調查之證據以供釋明，揆諸前
    開說明，自不能認為承審法官有應迴避之事由，且無裁定命
    聲請人限期補正之必要，故聲請意旨指摘承審法官應予迴避
    ，於法自有未合，不應准許，應予駁回。
四、另按法官被聲請迴避者，在該聲請事件終結前，應停止訴訟
    程序。但其聲請因違背第33條第2項，或第34條第1項或第2
    項之規定，或顯係意圖延滯訴訟而為者，不在此限。是由前
    開規定可知法官審理民事訴訟事件如經當事人聲請迴避，原
    則上應停止該事件之訴訟程序，然若有前開但書規定之情形
    ，審理該事件之法官得裁量是否停止訴訟程序。而本件聲請
    人雖請求停止系爭事件之訴訟程序，然是否停止系爭事件之
    訴訟程序係專屬於承審法官之法定職權，本院僅能判斷承審
    法官是否有依法應予迴避之法定事由而准駁聲請人之聲請，
    則聲請人請求停止系爭事件之訴訟程序，本院自無從審酌及
    准許，附此敘明。
五、據上論結，本件聲請為無理由，爰裁定如主文。
中　　華　　民　　國　　111   年     5  　月　　 4    日
 　　　　　       民事第四庭  審判長法  官  蔡政哲 
                                    法  官  陳靜茹     
　　　　　　　　　　　　　　　　    法  官  林承歆
以上正本係照原本作成。
如不服本裁定應於送達後10日內向本院提出抗告狀，並繳納抗告
費新臺幣1,000元。
中　　華　　民　　國　　111   年     5  　月　　 4    日
                                    書記官  何嘉倫